# 热力企业收入确认问题

提问人：RUIHUAXIANG 时间：2021-11-26 22:44:21
请教陈版，A公司为热力生产企业，根据A公司与客户签订的供用热入网协议，A公司按照当地供热企业收取配套费的惯例及市长办公会会议纪要的规定收取入网配套费。根据协议约定，客户在签订协议后一次性缴纳入网配套费，A公司可以安排供热管网及换热站工程建设。A公司主要的义务为热源厂至热力交换站供热管网及换热站工程建设，A公司建设的一次网输送能力和供热能力满足客户的需求。
现A公司在完成热力交换站及管网土建后认为满足收入确认的条件，一次性确认收入。请教陈版及各位老师，收入确认时点是否合理？如不合理，该如何处理？若确认递延收益然后分摊的依据是什么？谢谢

回答人：chenyiwei
参照新收入准则第四十条：企业在合同开始（或接近合同开始）日向客户收取的无需退回的初始费（如俱乐部的入会费等）应当计入交易价格。企业应当评估该初始费是否与向客户转让已承诺的商品相关。该初始费与向客户转让已承诺的商品相关，并且该商品构成单项履约义务的，企业应当在转让该商品时，按照分摊至该商品的交易价格确认收入；该初始费与向客户转让已承诺的商品相关，但该商品不构成单项履约义务的，企业应当在包含该商品的单项履约义务履行时，按照分摊至该单项履约义务的交易价格确认收入；该初始费与向客户转让已承诺的商品不相关的，该初始费应当作为未来将转让商品的预收款，在未来转让该商品时确认为收入。
企业收取了无需退回的初始费且为履行合同应开展初始活动，但这些活动本身并没有向客户转让已承诺的商品的，该初始费与未来将转让的已承诺商品相关，应当在未来转让该商品时确认为收入，企业在确定履约进度时不应考虑这些初始活动；企业为该初始活动发生的支出应当按照本准则第二十六条和第二十七条规定确认为一项资产或计入当期损益。
本案例中“可明确区分商品”只有供热服务一项，管网建设不构成单独的履约义务，因此“配套费”应与向客户提供的供热服务相关，故应当“在转让该商品时，按照分摊至该商品的交易价格确认收入”，即在后续提供供热服务时一并分摊计入收入。
管网建设属于“为履行合同应开展初始活动，但这些活动本身并没有向客户转让已承诺的商品”的情形，相关管网建设支出应根据适用的企业会计准则规定，确认为固定资产、无形资产或者金融资产。